【裁判字號】    89,重訴,499
【裁判日期】    920617
【裁判案由】    損害賠償
【裁判全文】
臺灣臺北地方法院民事判決  八十九年度重訴字第四九九號
    原      告  電騵企業有限公司
    法定代理人  丙○○
    訴訟代理人  王惠光律師
    複  代理人  丁○○
    被      告  甲○○
                久壹企業有限公司
    兼  右一人
    法定代理人  戊○○
    共      同
    訴訟代理人  王東山律師
                李美寬律師
                王瀅雅律師
                乙○○
右當事人間損害賠償事件，本院判決如左：
    主      文
被告戊○○應與被告甲○○連帶或與被告久壹企業有限公司連帶給付原告新台幣壹佰
伍拾貳萬零伍佰肆拾元及自民國八十九年五月十日起至清償日止，按年利率百分之五
計算之利息，如其中一被告已為給付，其餘被告即於其給付範圍內免為給付。
原告其餘之訴駁回。
訴訟費用由被告連帶負擔四分之一，餘由原告負擔。
本判決第一項，於原告以新台幣伍拾壹萬元供擔保後，得假執行。被告如於假執行程
序實施前，以新台幣壹佰伍拾貳萬零伍佰肆拾元為原告預供擔保，得免為假執行。原
告其餘假執行之聲請駁回。
    事      實
甲、原告方面：
一、聲明：
（一）被告甲○○、戊○○、久壹企業有限公司應連帶給付原告新台幣（下同）六百
      萬元及自起訴狀送達之翌日起至清償日止，按年利率百分之五計算之利息。
（二）願供擔保，請准予宣告假執行。
二、陳述：
（一）被告甲○○自民國（下同）七十七年八月起至八十七年五月間止，擔任原告公
      司之業務經理，受託處理公司生意招攬及招標工程之業務，其明知原告公司主
      要營業項目包含汽車、機車、工業用各型蓄電池及零件、各類電子、不斷電系
      統輸電器材整流器充電機等之買賣及前開有關業務之代理、進出口經營，竟利
      用職務上已建立之客戶關係，與其配偶即被告戊○○於八十五年六月八日另成
      立久壹企業有限公司（下稱被告久壹公司），由被告戊○○擔任董事長，經營
      與電騵公司相類之項目，並先後於八十六年二月十五日、同年五月二十三日，
      由被告甲○○利用於原告公司執行職務之便，將訴外人冠宇國際電訊股份有限
      公司（下稱冠宇公司）以傳真向原告公司訂購貨品之清單，其中有關鉛酸蓄電
      池安裝工程部分（包含鉛酸蓄電池架及安裝費部分），轉由被告久壹公司接單
      。又於八十六年七月二十三日、八十七年五月十日，媒介原與原告公司有業務
      往來關係之訴外人韓國ＳＡＭＨＥＵＮＧ‧ＢＡＴＴＥＲＹ‧ＣＯＲＰ電磁公
      司（下稱韓國ＳＡＭＨＥＵＮＧ公司）、泰國ＳＰＡＲＫ公司等客戶轉向被告
      久壹公司買受產品，並自八十七年一月初起迄同年五月十日止，隱匿未告知原
      告公司有販賣ＳＭＲ機器之事，使訴外人台灣全錄股份有限公司（下稱全錄公
      司）轉向被告久壹公司購置該機器，致生損害於原告公司之營業利益。另被告
      甲○○於八十七年三月十三日，為原告公司處理訴外人中華電信股份有限公司
      台灣中區電信分公司（下稱中華電信台灣中區分公司）Ｃ八六０一六五及Ｃ八
      七００四二號閥調式鉛酸蓄電池工程招標案之第九次、第三次規格標時，隱匿
      被告久壹公司同參與競標之情事，並洩露標價予被告戊○○，使被告被告久壹
      企業有限公司得以較低價格得標，致生損害原告公司競標交易之利益。被告甲
      ○○及戊○○前開共同背信之行為，業經刑事判決確定，爰依民法共同侵權行
      為之規定，請求其二人對原告負連帶賠償責任。又被告戊○○為被告久壹公司
      之負責人，依公司法第二十三條之規定，被告久壹公司與被告戊○○亦應連帶
      對原告負損害賠償責任。此外，被告甲○○於任職原告公司期間違背其職務對
      原告造成損害，違背其依僱傭契約及委任契約，應負之義務，原告亦得併請求
      被告甲○○負違約之損害賠償責任。
（二）原告主張因被告侵權行為所受有之損害明細如下：
  １、被告甲○○以被告久壹公司名義與冠宇公司簽立施工合約Ｎ0000000，
      總金額為二百一十萬元，原告如可簽約，所可獲得之利潤為一百四十五萬零五
      十元。
  ２、被告甲○○以被告久壹公司名義與冠宇電機股份有限公司簽立施工合約Ｎ00
      00000，總金額為一百四十萬元，原告如果可以簽約，所可獲得之利潤為
      九十一萬七千元。
  ３、原告公司在不知情下，由被告甲○○自行向被告久壹公司進貨所衍生之額外１
      ５％費用，原告可自行進貨，不必給久壹公司賺差價，爰請求百分之十五的價
      差五十四萬五千六百九十五元。
  ４、被告甲○○自稱邀中華電信人員赴美國ＥＸＩＤＥ電池工廠參訪，但其並未向
      原告公司提供任何往訪計劃及結論報告，原告公司於不知情之情況下支付該筆
      差旅費為十三萬零三百七十四元。
  ５、被告甲○○支領原告公司之薪資，卻自行在外營私，故請求其返還八十六年、
      八十七年度已領薪資之全額二分之一一百四十八萬零四百五十元。
  ６、中華電信標案Ｃ８６０１６５號案總金額為三百四十八萬元，原告如果可以簽
      約，所可獲得之利潤為九十二萬二千三百九十八元。
  ７、中華電信標案Ｃ８７００４２號案總金額為五百二十二萬元，原告如果可以簽
      約，所可獲得之利潤為一百三十八萬三千五百七十九元。
  ８、久壹公司售予台灣全錄公司ＳＭＲSMR充電機總金額為五十九萬八千元，原告
      如果可以簽約，所可獲得之利潤為三十萬零三千九百四十元。
  ９、久壹公司售予康舒科技公司ＰＯＷＥＲ電池總金額為二十二萬四千元，原告如
      果可以簽約，所可獲得之利潤為八萬九千元。
  １０、久壹公司售予台灣全錄公司電池＋充電機（報價單號碼７０９０７２），總
        金額為二十四萬三千八百元，原告如果可以簽約，所可獲得之利潤為十一萬
        九千三百元。
  １１、被告久壹公司售予台灣全錄公司電池＋充電機（報價單號碼７０９０７３）
        總金額為八十三萬三千六百元，原告如果可以簽約，所可獲得之利潤為三十
        二萬四千零六十元。
  １２、被告久壹公司售予台灣全錄公司電池＋充電機（報價單號碼７１１０２２）
        總金額為三十二萬元，原告如果可以簽約，所可獲得之利潤為十四萬九千二
        百四十元。
  以上總計被告因背信案造成原告之損失為七百八十一萬五千零八十六元，原告僅請
  求被告連帶賠償其中六百萬元本息。
（三）被告以背信方式轉給被告久壹公司之案件致原告不能取得預期利益之金額如下
      ：
  １、冠宇公司合約Ｎ0000000案之總金額為二百一十萬元。
  ２、冠宇公司合約Ｎ0000000案之總金額為一百四十萬元。
  ３、中華電信Ｃ８６０１６５案之總金額為三百四十八萬元。
  ４、中華電信Ｃ８７００４２案之總金額為五百二十二萬元。
  ５、台灣全錄公司案之總金額為五十九萬八千元。
  ６、康舒科技公司案之總金額二十二萬四千元。
  ７、台灣全錄公司７０９０７２案之總金額二十四萬三千八百元。
  ８、台灣全錄公司７０９０７３案之總金額八十三萬三千六百元。
  ９、台灣全錄公司７１１０２２案之總金額三十二萬元。
  總計被告因背信案件，業經刑事法院認定之上開背信件數，所致原告無法取得契約
  權利之總金額達一千五百二十萬五千四百元（原告誤算為一千四百四十一萬九千四
  百元）。故縱使依照國稅局的同業利潤標準，原告所受損失之總金額至少也在一百
  四十四萬一千九百元以上。
三、證據：提出久壹企業有限公司開立之統一發票、甲○○差旅費支出證明單、甲○
    ○支領電騵企業有限公司薪資收據、臺灣高等法院八十九年度上易字第一九０七
    號判決（均影本）等件為證，並聲請本院調取臺灣台北地方法院檢察署九十年執
    字第四０四號甲○○全卷、另聲請調取中華電信股份有限公司Ｃ８６０１６５及
    Ｃ８７００４２號契約書合約內容、驗收明細及追加減項目、久壹公司在該案件
    所領取之全部款項、暨調取國稅局八十五年、八十六年、八十七年度有關「蓄電
    池及乾電池」業類別之同業利潤標準，並聲請訊問良暉機電工程股份有限公司、
    昇邦工程有限公司、豐耕有限公司、康舒科技股份有限公司、天霖企業股份有限
    公司、臺灣淺湯電池股份有限公司。
乙、被告方面：
一、聲明：
（一）原告之訴及假執行之聲請均駁回。
（二）如受不利之判決，願預供擔保，請准宣告免為假執行。
二、陳述：
（一）被告否認有何侵權行為，原告仍應就被告甲○○、戊○○有侵權行為乙節負舉
      證責任。被告取得訂單均係合法，並無不法侵害情事，其理由分述如下：
  １、訴外人昇邦公司認原告公司給付之工程款票期過長，多次反應皆未獲回應，致
      昇邦公司不願承接原告公司之工作，被告甲○○為維護原告公司之利益，乃將
      冠宇公司之訂購案（內含施工整體承接）中之施工部分另行提出，由被告久壹
      公司委請昇邦公司施作，另由原告承接蓄電池部分，絕無任何損害原告利益之
      故意或行為，亦無任何背信行為甚明。
  ２、原告並未製造或代理ＳＭＲ機器，而被告久壹公司本身則有代理進口該機器，
      被告甲○○乃基於同業間訊息流通之慣例，介紹久壹公司之ＳＭＲ機器予台灣
      全錄公司之忻宏安，並無任何不法意圖。況證人忻宏安所提出之以被告甲○○
      為聯絡人之向被告久壹公司採購之採購單，其日期均係被告甲○○自原告公司
      離職後（即八十七年五月初），顯見被告甲○○係於離職後始為被告久壹公司
      工作，其於原告公司任職期間，並未為任何不利於原告公司業務之情事。
  ３、康舒科技公司傳真給被告久壹公司之報價單誤傳至原告公司，純屬傳真錯誤，
      業據證人即上開報價單之傳真者李岳峰先生於刑事庭八十七年十月廿二日訊問
      中證述在卷，原告執康舒誤傳之估價單為據指控被告甲○○背信，自非事實。
  ４、又被告久壹公司投標中華電信台灣中區分公司所使用之電池廠牌為GNB，與原
      告公司投標之YUASA-EXIDE並不相同，兩者成本基礎不同，計價方式自不可能
      同一。被告甲○○於中華電信公司之標案中皆為正常之作業，在合理利潤下為
      原告公司進行投標業務，並未圖利自己及其他公司。Ｃ八六○一六五案於第八
      次開標時被告甲○○代公司所投之標價為三百九十六萬元，較之被告久壹公司
      之三百六十二萬元相差達三十四萬元（約為八‧六％），且該案係因被告久壹
      公司已直接進底價而得標，被告甲○○根本無任何減價之機會，自不得逕以被
      告甲○○未曾減價，即遽爾推定被告甲○○洩露原告公司之投標底價予被告戊
      ○○。
（二）又原告公司於九十一年三月十八日所提出之總表，並無相關單據足以證明，自
      難據該總表認原告公司確受有損害。另原告係以如其可以簽約，所可獲得之利
      潤為據，主張受有所失利益，惟其既不能證明若冠宇公司、中華電信公司、台
      灣全錄公司及康舒科技公司未與被告久壹公司簽約，必然會與原告簽約，及渠
      等必以等同被告久壹公司之售價與原告簽約，則原告主張受有所失利益之損失
      ，自不足取。
    理      由
一、原告主張：被告甲○○乃原告公司之業務經理，竟利用職務上已建立之客戶關係
    ，與被告戊○○於八十五年六月八日另成立被告久壹公司，由被告戊○○擔任董
    事長，經營與電騵公司相類之項目，並先後於八十六年二月十五日、同年五月二
    十三日，由被告甲○○將訴外人原與原告公司有業務往來關係冠宇公司以傳真向
    原告公司訂購貨品之清單，其中有關鉛酸蓄電池安裝工程部分（包含鉛酸蓄電池
    架及安裝費部分），轉由被告久壹公司接單。又於八十六年七月二十三日、八十
    七年五月十日，媒介訴外人韓國ＳＡＭＨＥＵＮＧ公司、泰國ＳＰＡＲＫ公司等
    客戶轉向被告久壹公司買受產品，並自八十七年一月初起迄同年五月十日止，隱
    匿未告知原告公司有販賣ＳＭＲ機器之事，使訴外人全錄公司轉向被告久壹公司
    購置該機器。再於八十七年三月十三日，為原告公司處理訴外人中華電信台灣中
    區分公司Ｃ八六０一六五及Ｃ八七００四二號閥調式鉛酸蓄電池工程招標案之第
    九次、第三次規格標時，隱匿被告久壹公司同參與競標之情事，並洩露標價予被
    告戊○○，使被告久壹公司得以較低價格得標，致生損害原告公司之利益。又原
    告公司在不知情下，由被告甲○○自行向被告久壹公司進貨所衍生之額外１５％
    費用五十四萬五千六百九十五元及申報之差旅費十三萬零三百七十四元與被告甲
    ○○支領原告公司八十六年、八十七年度薪資全額二分之一（一百四十八萬零四
    百五十元），亦應予返還，故被告周慶詳除應負違約損害賠償責任外，亦應與其
    餘被告負共同侵權行為責任等情，爰依共同侵權行為之法則及公司法第二十三條
    之規定，請求被告連帶賠償六百萬元及自起訴狀繕本送達之翌日起至清償日止，
    按年息百分之五計算之利息。
二、被告則均否認有何侵權行為，並辯以：訴外人昇邦公司因認原告公司給付之工程
    款票期過長，不願承接原告公司之工作，被告甲○○乃將冠宇公司之訂購案（內
    含施工整體承接）中之施工部分另行提出由被告久壹公司委請昇邦公司施作，並
    無任何損害原告利益之故意或行為；又原告公司並未製造或代理ＳＭＲ機器，而
    被告久壹公司則有代理進口該機器，被告甲○○係基於同業間訊息流通之慣例，
    方介紹被告久壹公司之ＳＭＲ機器予台灣全錄公司，並無任何不法意圖。且被告
    甲○○係八十七年五月初自原告公司離職後，始為被告久壹公司工作，其於原告
    公司任職期間，並未為任何不利於原告公司業務之情事。至康舒科技公司傳真給
    被告久壹公司之報價單誤傳至原告公司，純屬傳真錯誤；而被告甲○○於中華電
    信公司之標案中皆為正常之作業，在合理利潤下為原告企業有限公司進行投標業
    務，並未圖利自己及其他公司，且該案係因被告久壹公司已直接進底價而得標，
    被告甲○○並無減價之機會，自不得逕以被告甲○○未曾減價，即遽推定被告甲
    ○○有洩露原告公司之投標底價予被告戊○○之情事。況原告公司提出之總表，
    並不足以據為證明原告公司確受有損害。且原告亦不能證明若冠宇公司、中華電
    信公司、台灣全錄公司及康舒科技公司未與被告久壹公司簽約，則必然會以同價
    格與原告公司簽約，自難認原告受有預期利益之損失等語。
三、經查本件原告主張其公司經理即被告甲○○，利用其職務上已建立之客戶關係，
    與其配偶即被告戊○○於八十五年六月八日另成立被告久壹公司，由被告戊○○
    擔任董事長，經營與電騵公司相類之項目，並先後於八十六年二月十五日、同年
    五月二十三日，由被告甲○○將訴外人原與原告公司有業務往來關係冠宇公司以
    傳真向原告公司訂購貨品之清單，其中有關鉛酸蓄電池安裝工程部分（包含鉛酸
    蓄電池架及安裝費部分），轉由被告久壹公司接單。又於八十六年七月二十三日
    、八十七年五月十日，媒介訴外人韓國ＳＡＭＨＥＵＮＧ公司、泰國ＳＰＡＲＫ
    公司等客戶轉向被告久壹公司買受產品，並自八十七年一月初起迄同年五月十日
    止，隱匿未告知原告公司有販賣ＳＭＲ機器之事，使訴外人全錄公司轉向被告久
    壹公司購置該機器。再於八十七年三月十三日，為原告公司處理訴外人中華電信
    台灣中區分公司Ｃ八六０一六五及Ｃ八七００四二號閥調式鉛酸蓄電池工程招標
    案之第九次、第三次規格標時，隱匿被告久壹公司同參與競標之情事，並洩露標
    價予被告戊○○，使被告久壹公司得以較低價格得標，致生損害原告公司競標交
    易之利益之事實，業據其提出被告久壹企業有限公司開立之統一發票並聲請本院
    調取中華電信股份有限公司前開契約書合約內容、驗收明細及追加減項目、久壹
    公司在該案件所領取之全部款項等件為證，而被告甲○○及戊○○前開共同背信
    之行為，亦經刑事判決確定在案，並經本院依原告聲請調取臺灣臺北地方法院檢
    察署九十年執字第四０四號、本院八十七年易字第三六一五號及臺灣高等法院八
    十九年度上易字第一九０七號刑事案全案卷宗核閱無訛，復有前開刑事判決（影
    本，見本院卷第三一頁至第四八頁）在卷可稽，是原告前開之主張，應可信為真
    實。本件既係被告甲○○與被告戊○○共同謀議為背信行為，不法侵害原告之權
    利，則原告主張被告甲○○及被告戊○○應連帶負共同侵權行為損害賠償責任，
    即屬有據；又被告戊○○上開背信行為，乃執行被告久壹公司之業務行為，依公
    司法第二十三條規定，被告久壹公司應與被告戊○○就原告所受之損害連帶負損
    害賠償責任，原告所為此部分之主張，亦屬有據。至被告甲○○於行為時並非被
    告久壹公司員工，且與被告久壹公司間並無犯意聯絡，自難認彼二人應連帶負何
    損害賠償責任。故僅與被告甲○○負不真正之連帶給付責任。原告主張被告應一
    併負連帶給付責任，則屬無據。
四、至原告公司主張其因被告甲○○、戊○○前開共同背信之行為，受有損失計七百
    八十一萬五千零八十六元，應由被告負賠償責任，及被告應返還原告公司在不知
    情下支付由被告甲○○自行向被告久壹公司進貨所衍生之額外１５％費用五十四
    萬五千六百九十五元、申報之差旅費十三萬零三百七十四元與被告甲○○支領原
    告公司八十六年、八十七年度薪資全額二分之一（一百四十八萬零四百五十元）
    等情，則為被告否認，並均以前開情詞置辯。經查：
（一）原告固主張因被告甲○○及被告戊○○之前開背信行為，致伊受有如其於陳述
      欄第二項第一至第十二款所述總計七百八十一萬五千零八十六元之損害。惟按
      損害賠償之債，以有損害之發生及有責任原因之事實，並二者之間有相當因果
      關係為其成立要件，關於侵權行為賠償損害請求權，以受有實際損害為成立要
      件，若無損害亦無賠償之可言，且民法第二百一十六條第一項所謂所受損害，
      係指現存財產因損害事實之發生而減少，屬於積極損害，而同法條第二項所謂
      所失利益，係指被害人依通常情形，或依已定之計劃設備或其他特別情事，確
      實可以獲得之利益，而未獲得者而言（最高法院著有三０年上字第一八號、十
      九年上字第三六三號判例、八十一年台上字第八六０號判決可資參照）。而查
      原告所主張受有損害之明細中，除如其於陳述欄第二項第三、四、五款所載之
      損害可歸納為其所主張之「所受損害」外，其餘項目均屬其所指之「所失利益
      」。是原告請求被告給付前開金額，是否有據，爰依上開二項分類審酌之。
（二）原告所主張所受損害部分是否有據：
  １、原告主張其於不知情下，支付被告甲○○自行向被告久壹公司進貨所衍生之額
      外１５％費用，故請求被告連帶返還百分之十五之價差即五十四萬五千六百九
      十五元，並提出統一發票（見本院卷第一五五頁至第一五七頁）為證，惟為被
      告否認。經查原告公司並未舉證證明其確能自行以低於昔日由被告久壹公司售
      予原告公司之價格，自行進貨，尚難認此項費用即係原告公司所受之損害，且
      此部分亦非屬被告之背信犯行，復有前揭刑事判決可佐，此外，原告公司復未
      舉證此項費用與被告背信犯行之侵權行為間有何因果關係，自難僅據原告公司
      所提出之前開統一發票認定原告受有五十四萬五千六百九十五元費用之損失。
  ２、原告公司主張被告甲○○自稱邀中華電信人員赴美國ＥＸＩＤＥ電池工廠參訪
      ，但並未向原告公司提供任何往訪計劃及結論報告，使原告公司於不知情之情
      況下支付差旅費十三萬零三百七十四元，並提出其自製明細表為證，亦為被告
      否認。查原告公司並未舉證證明此項差旅費係其所謂之「損害」，亦未證明此
      與被告之背信犯行間有何因果關係，自難認原告受有此差旅費十三萬零三百七
      十四元之損害。
  ３、原告公司主張被告甲○○支領原告公司薪資，卻未盡職責，自行在外營私，故
      請求其返還八十六年、八十七年所領薪資全額之二分之一，並提出自製之薪資
      總表（見本院卷第一六０頁至第一六三頁）為證，惟為被告甲○○否認。揆諸
      前開最高法院十九年上字第三六三號判例意旨所示，關於侵權行為賠償損害請
      求權，以受有實際損害為成立要件，若無損害亦無賠償之可言。本件被告甲○
      ○固有前述之背信行為，致原告公司受有未能與冠宇公司、全錄公司等簽約所
      致之消極損害（詳後述），惟原告公司始終不能證明其實際受有如何損害，惟
      原告公司並未舉證證明其實際所受之損害，復不能提出其請求被告甲○○返還
      所受領薪資之請求權基礎，是其此部分之主張，亦屬無據。
（三）原告主張因被告背信致生所失利益部分是否有據：
  １、原告主張被告甲○○以被告久壹公司名義與冠宇公司簽立施工合約Ｎ0000
      000、Ｎ0000000，原告如可與之簽約，可獲之利潤各為一百四十五
      萬零五十元及九十一萬七千元，固據其提出附件一、二（見本院卷第一五二、
      頁、第一五四頁）為證。惟查該附件一、二僅係原告公司自製冠宇公司前開二
      件合約中使用蓄電池之規格、數量暨單價之成本分析表，尚難逕以之作為認定
      原告公司受有損害之金額依據。
  ２、原告公司主張被告久壹公司售予全錄公司ＳＭＲ充電機及電池＋充電機（報價
      單號碼７０９０７２、７０９０７３、７１１０２２），原告如可與之簽約，
      可獲之利潤各為三十萬零三千九百四十元、十一萬九千三百元、三十二萬四千
      零六十元及十四萬九千二百四十元，並提出附件八、十、十一、十二（見本院
      卷第一六六頁、第一六八頁、第一六九頁、第一六九之一頁）為證。然該附件
      八、十、十一、十二均係原告公司自製之被告久壹公司售價與原告公司之成本
      ，並不足據以作為原告公司可獲前述利潤之證明。
  ３、原告公司主張被告久壹公司售予康舒科技公司ＰＯＷＥＲ電池總金額為二十二
      萬四千元，原告如可與之簽約，所可獲之利潤為八萬九千元，並提出附件九為
      證（見本院卷第一六七頁）。惟查該附件九亦係原告公司自製之被告久壹公司
      售價與原告公司之成本，並不足據以作為原告公司可獲利潤之證明。況被告久
      壹公司並無競業行為，難認有何生損害於原告公司之營業利益等情，業經前開
      刑事判決認定被告部該部分為無罪確定在案，是原告此項主張，自屬無據。
  ４、原告公司主張中華電信標案Ｃ８６０１６５號、另標案Ｃ８７００４２號，原
      告公司如可與之簽約，可獲之利潤為九十二萬二千三百九十八元及一百三十八
      萬三千五百七十九元，並提出附件六、七為證（見本院卷第一六四頁、第一六
      五頁）。惟查該附件六、七仍係原告公司自製之成本報價，尚不足據以作為原
      告公司可獲前述利潤之證明。
  ５、惟查本院依原告聲請向財政部賦稅署函查八十五年、八十六年、八十七年度有
      關「蓄電池及乾電池」業零售業類別之同業利潤標準係為百分之十，此有該署
      九十一年七月八日台稅一發字第０九一０四０八八五七號（函附標準資料三冊
      ）可按（見本院卷第一九二頁），並為兩造所不爭執。準此，原告公司主張因
      被告前開背信行為導致其受有未能與前開公司簽約之損害，自應以同業利潤（
      百分之十）為計算之標準。查被告背信簽訂之前開合約之總金額計為一千五百
      二十萬五千四百元（其計算式為：冠宇公司合約Ｎ0000000案0000000
      元+冠宇公司合約Ｎ0000000案0000000元+中華電信Ｃ８６０１６５案
      0000000元+中華電信Ｃ８７００４２案0000000元+台灣全錄公司案之598000元
      +康舒科技公司案224000元+台灣全錄公司７０９０７２案243800元+台灣全錄
      公司７０９０７３案833600元+台灣全錄公司７１１０２２案320000元＝
      00000000元），有前開原告所提出之被告久壹公司開立之統一發票、中華電信
      股份有限公司前開契約書合約內容、驗收明細及追加減項目、久壹公司在該案
      件所領取之全部款項等件及冠宇公司、全錄公司之合約售價表可參，故以此金
      額之百分之十計算其淨利，則原告公司主張其受有一百五十二萬零五百四十元
      之損害，自屬可取，至逾此範圍之主張，則不足取。
五、綜上所述，原告依共同侵權行為之法則，請求被告甲○○、戊○○二人連帶賠償
    原告一百五十二萬零五百四十元及自起訴狀送達之翌日即八十九年五月十日起至
    清償日止，按年利率百分之五計算之利息；依公司法第二十三條規定，請求被告
    戊○○、久壹公司連帶賠償原告一百五十二萬零五百四十元及自起訴狀送達之翌
    日即八十九年五月十日起至清償日止，按年利率百分之五計算之利息，均屬有據
    ，應予准許；至逾此範圍之請求，則屬無據，不應准許。又上開被告間乃成立不
    真正連帶給付，故如有一被告為給付，其餘被告於其給付範圍內，即免為給付。
    再本院既認被告甲○○應依民法共同侵權行為之規定，與被告戊○○二人連帶負
    損害賠償責任，已如前述，是原告公司另以違反契約義務，請求被告甲○○負損
    害賠償責任部分，即無庸再予審酌，附此敘明。
六、至兩造其餘之攻擊或防禦方法，及未經援用之證據，經本院斟酌後，認均不足以
    影響本判決之結果，即無逐一詳予論述之必要。又原告公司雖聲請訊問證人良暉
    機電工程股份有限公司、昇邦工程有限公司、豐耕有限公司、康舒科技股份有限
    公司、天霖企業股份有限公司、臺灣淺湯電池股份有限公司等，以證明其物品之
    成本進價若干。惟本院因認被告於刑事背信案中所得之獲利，亦未必等同於原告
    公司所受之損害，且原告公司聲請傳訊之前開公司縱使到場，渠等所為物品成本
    進價之表示，亦不足據以作為公開市場之代表價格，自不足據以作為原告公司所
    受損害之認定，仍應以同業利潤標準為據，始為適當，爰不再一一傳訊，併此敘
    明。
七、兩造均陳明願供擔保，以代釋明，聲請宣告假執行及免為假執行，就原告勝訴部
    份，與法核無不合，爰分別酌定相當之擔保金額併宣告之；至原告敗訴部分，其
    餘假執行之聲請，即因訴之駁回而失所附麗，不應准許。
八、結論：原告之訴為有一部有理由，一部無理由，依民事訴訟法第七十九條但書、
    第八十五條第二項，第三百九十條第二項、第三百九十二條，判決如主文。
中      華      民      國    九十二    年      六      月    十七      日
                              民事第三庭法      官  林振芳
右為正本係照原本作成
如對本判決上訴，須於判決送達後廿日內向本院提出上訴狀
中      華      民      國    九十二    年      六      月    十八      日
                                        書  記  官  葛映嵐


司法院資訊處製作；財團法人民間司法改革基金會備份。
